# 国有控股企业收到的国家补助的收益分配问题

提问人：caishaoxian 时间：2012-05-22 13:53:56
集团公司B下属的控股子公司A公司的股权结构中，国有股份占比97%，个人股东股份占比3%。请教：对于A公司收到的各项政府补助影响损益的金额中，在进行利润分配时，个人股东是否按比例享有相应份额？在合并报表计算少数股东损益时，是否也要按比例剔除？

回答人：chenyiwei
如果将所收到的财政资金作为政府补助计入损益是恰当的，则对于该损益以及由此形成的留存收益，均由全体股东按照股权比例或者约定比例共同享有，所以在各方股东对其归属没有特别约定的情况下，在利润分配时，个人股东应按比例享有相应的份额，并且确认为B集团合并报表层面中的少数股东权益和少数股东损益。